臺灣高等法院刑事裁定
110年度聲再字第184號
再審聲請人
即受判決人  鍾清龍（原名廖清龍）




上列再審聲請人即受判決人因傷害案件，對於本院86年度上易字
第2655號，中華民國86年5月30日第二審判決（原審案號：臺灣
士林地方法院85年度自字第136號），聲請再審，本院裁定如下
：
    主  文
再審之聲請駁回。
    理  由
一、再審聲請意旨略以：原確定判決錯誤明確，自訴人稱遭再審
    聲請人即受判決人鍾清龍（原名廖清龍）拳打腳踢，都不敢
    還手，竟只是小傷，況有在場子女說明。又原確定判決不採
    信自訴人子女說詞，以上事證明確，應改判聲請人無罪云云
    。
二、按法院認為無再審理由者，應以裁定駁回之；經前項裁定後
    ，不得更以同一原因聲請再審，刑事訴訟法第434條第1項、
    第3項分別定有明文。又法院認再審之程序違背規定者，應
    以裁定駁回之，刑事訴訟法第433條本文亦有明定。而所謂
    同一原因，係指同一事實之原因而言；是否為同一事實之原
    因，應就重行聲請再審之事由暨其提出之證據方法，與已經
    實體上裁定駁回之先前聲請，是否完全相同，予以判斷，若
    前後二次聲請再審原因事實以及其所提出之證據方法相一致
    者，即屬同一事實之原因，自不許其更以同一原因聲請再審
    （最高法院103年度台抗字第197 號、102年度台抗字第758
    號裁定意旨參照）。
三、經查：
  ㈠原確定判決認定聲請人犯刑法第277條第1項之傷害罪，係以
    自訴人之指訴、證人即自訴人之子孟子文、孟慶達、證人即
    自訴人之妻林慧棻、證人汪國槐之證詞、診斷證明書等事證
    綜合判斷，已詳述其認定聲請人犯罪所憑之依據及證據取捨
    之理由，並就聲請人所為辯詞一一駁斥，此有前開判決書在
    卷為憑。
　㈡聲請人雖主張有上開新事實、新證據得以調查，應准予再審
    云云；然被告曾以前揭事由聲請再審，分別經本院以97年度
    聲再字第259號、101年度聲再字第552號、102年度聲再字第
    90號、第490號、第651號、103年度聲再字第433號、第480
    號、第513號、105年度聲再字第71號、第102號、第202號、
    106年度聲再字第482號、107年度聲再字第1號、第43號、第
    131號、108年度聲再字第37號、第430號、109年度聲再字第
    38號、第90號、第401號、第494號、110度聲再字第43號裁
    定駁回其再審之聲請，有各該裁定可按，則聲請人復執同一
    原因聲請再審，並未提出進一步之新事實、新證據，其本件
    再審之聲請顯屬違背法定程式而應予駁回。　
四、按聲請再審之案件，除顯無必要者外，應通知聲請人及其代
    理人到場，並聽取檢察官及受判決人之意見。但無正當理由
    不到場，或陳明不願到場者，不在此限。前項本文所稱「顯
    無必要者」，係指聲請顯屬程序上不合法且無可補正或顯無
    理由而應逕予駁回，刑事訴訟法第429條之2、法院辦理刑事
    訴訟案件應行注意事項第177條之4分別定有明文。本件再審
    聲請既有上述程序違背規定之處，應逕予駁回，已如上述，
    本院認無通知聲請人到場之必要，附此敘明。
據上論斷，應依刑事訴訟法第433條，裁定如主文。
中　　華　　民　　國　　110 　年　　4 　　月　　14　　日
     　　　　　　 刑事第十六庭  審判長法　官  葉騰瑞
                                      法　官  陳芃宇
                                      法　官  廖紋妤
以上正本證明與原本無異。
不得抗告。
                                      書記官  江珮菱
中　　華　　民　　國　　110 　年　　4 　　月　　15　　日